# PPP 项目是否适用财建【 2016 】 504 号文件规定

提问人：sangjl 时间：2019-10-26 06:30:09
A 公司与某政府签订大型居民区基础设施及公共设施建设项目 PPP 项目合作协议，约定：政府方同意 A 公司在承担该开发建设事宜的同时享受相应的投资利润，利润为投资成本的固定比率，每完成一个阶段的工程后由政府方对 A公司的投资成本及利润进行支付；政府方应根据要求依法向 A公司以合法形式提供该建设项目的项目用地，合作期届满后 A 公司应将合作区域内相关项目设施的产权、经营管理权等权利和权益全部无偿移交政府方。
请问：在这种情况下，该 PPP项目造价是否应受政府方控制？是否适用财建【 2016 】 504 号文件中各项成本及费用标准的要求？

回答人：chenyiwei
1 、是否适用 BOT会计模式，可参考《瑞华研究 2010 ～ 2016 汇编》之“问题 4-4-12（BOT 和租赁模式的区分）”。
2 、可以参照适用财建【 2016 】 504 号文件中各项成本及费用标准的要求。